# 对子公司委托贷款债权资产证券化财务处理

提问人：Crystal 丶念 时间：2019-01-02 15:05:06
请教大神们，母公司通过某银行发放贷款给子公司，行为委托贷款的债权，然后母公司将该笔债权资产证券化，当收到资产证券化所募集到的资金，该如何做账务处理？

回答人：chenyiwei
背景信息过于简单，主要是对照《企业会计准则第 23 号——金融资产转移》
的规定，判断是否满足金融资产转移终止确认的条件。如不满足的，按应收债权质押借款处理；如满足的，可以作为债权终止确认的对价处理。